pt-BR: Tipo de sistema de arrefecimento: Refrigerado a ar; Ciclo fechado (água doce/trocador de calor); Refrigerado por quilha; Água bruta (ciclo aberto); Outro
vi: Loại hệ thống làm mát: Làm mát bằng không khí; Vòng lặp kín (nước ngọt/bộ trao đổi nhiệt); Làm mát bằng ống ở sống đáy; Nước thô (vòng lặp hở); Khác
bg-BG: Тип на охладителната система: С въздушно охлаждане; Затворен контур (сладка вода / топлообменник); С килово охлаждане; Със сурова вода (отворен контур); Друга
cs: Typ chladicího systému: Chlazení vzduchem; Uzavřený okruh (sladká voda / výměník tepla); Kýlové chlazení; Surová voda (otevřený okruh); Jiné
es: Tipo de sistema de refrigeración: Refrigerado por aire; Circuito cerrado (agua dulce/intercambiador de calor); Refrigerado por quilla; Agua sin tratar (circuito abierto); Otro
fr: Type de système de refroidissement: Refroidi par air; Circuit fermé (eau douce/échangeur de chaleur); Refroidissement par quille; Eau brute (circuit ouvert); Autre
zh-CN: 冷却系统类型: 风冷; 闭环（淡水/热交换器）; 龙骨冷却; 原水（开环）; 其他
th: ประเภทระบบระบายความร้อน: ระบายความร้อนด้วยอากาศ; ระบบปิด (น้ำจืด/เครื่องแลกเปลี่ยนความร้อน); ระบายความร้อนด้วยคีล; น้ำดิบ (ระบบเปิด); อื่นๆ
ko: 냉각 시스템 유형: 공랭식; 폐쇄 루프(청수/열 교환기); 킬 쿨링식; 원수(개방형 루프); 기타
tr: Soğutma sistemi tipi: Hava soğutmalı; Kapalı döngü (tatlı su/ısı eşanjörü); Karina soğutmalı; Ham su (açık döngü); Diğer
sv: Typ av kylsystem: Luftkylt; Slutet system (färskvatten/värmeväxlare); Kölkylt; Sjövatten (öppet system); Annat
hu: Hűtőrendszer típusa: Léghűtéses; Zárt rendszerű (édesvizes/hőcserélős); Fenékhűtéses; Nyersvizes (nyílt rendszerű); Egyéb
en: Cooling system type: Air cooled; Closed loop (freshwater/heat exchanger); Keel cooled; Raw water (open loop); Other
el: Τύπος συστήματος ψύξης: Αερόψυκτο; Κλειστό κύκλωμα (γλυκό νερό/εναλλάκτης θερμότητας); Σύστημα ψύξης καρίνας; Ανεπεξέργαστο νερό (ανοιχτό κύκλωμα); Άλλο
ro-RO: Tipul sistemului de răcire: Răcire cu aer; Circuit închis (apă dulce/schimbător de căldură); Răcire prin carenă (keel cooling); Apă brută (circuit deschis); Altele
zh-TW: 冷卻系統類型: 氣冷式; 閉路循環 (淡水/熱交換器); 龍骨冷卻式; 原水 (開路循環); 其他
hr-HR: Vrsta sustava hlađenja: Hlađeno zrakom; Zatvoreni krug (slatka voda / izmjenjivač topline); Hlađenje kobilicom (keel cooled); Sirova voda (otvoreni krug); Ostalo
it: Tipo di sistema di raffreddamento: Raffreddato ad aria; A circuito chiuso (acqua dolce/scambiatore di calore); Raffreddato in chiglia; Ad acqua di mare (circuito aperto); Altro
sk-SK: Typ chladiaceho systému: Chladené vzduchom; Uzavretý okruh (sladká voda / výmenník tepla); Kýlové chladenie; Surová voda (otvorený okruh); Iné
pt-PT: Tipo de sistema de refrigeração: Arrefecido a ar; Circuito fechado (água doce/permutador de calor); Arrefecido por quilha; Água bruta (circuito aberto); Outro
fi: Jäähdytysjärjestelmän tyyppi: Ilmajäähdytteinen; Suljettu kierto (makea vesi / lämmönvaihdin); Kölijäähdytteinen; Raakavesi (avoin kierto); Muu
da: Kølesystemtype: Luftkølet; Lukket kredsløb (ferskvand/varmeveksler); Kølkølet; Råvand (åbent kredsløb); Andet
pl: Typ układu chłodzenia: Chłodzenie powietrzem; Obieg zamknięty (słodka woda / wymiennik ciepła); Chłodzenie stępkowe; Woda surowa (obieg otwarty); Inny
sl-SI: Vrsta hladilnega sistema: Zračno hlajeno; Zaprti tokokrog (sladka voda/toplotni izmenjevalnik); Gredeljsko hlajeno; Neobdelana voda (odprti tokokrog); Drugo
lt-LT: Aušinimo sistemos tipas: Aušinamas oru; Uždaras kontūras (gėlas vanduo / šilumokaitis); Aušinamas per kilį; Neapdorotas vanduo (atviras kontūras); Kita
nb: Type kjølesystem: Luftkjølt; Lukket krets (ferskvann/varmeveksler); Kjølkjølt; Råvann (åpen krets); Annet
nl: Type koelsysteem: Luchtgekoeld; Gesloten systeem (zoetwater/warmtewisselaar); Kielgekoeld; Buitenwater (open systeem); Overig
de: Kühlsystemtyp: Luftgekühlt; Geschlossener Kreislauf (Süßwasser/Wärmetauscher); Kielgekühlt; Rohwasser (offener Kreislauf); Sonstige
ru: Тип системы охлаждения: Воздушное охлаждение; Закрытый контур (пресная вода / теплообменник); Килевое охлаждение; Забортная вода (открытый контур); Другое
ja: 冷却系タイプ: 空冷; クローズドループ (淡水 / 熱交換器); キール冷却; 原水 (オープンループ); その他